臺灣桃園地方法院刑事裁定
111年度聲字第510號
聲  請  人  臺灣桃園地方檢察署檢察官
受  刑  人  王詳平



上列聲請人因受刑人數罪併罰有二裁判以上，聲請定其應執行
之刑（110年度執聲字第304號），本院裁定如下：
    主  文
王詳平所犯如附表所示之罪，所處各如附表所示之刑，應執行有
期徒刑貳年陸月。
    理  由
一、聲請意旨略以：受刑人王詳平因犯如附表所示之罪，先後判
    決確定如附表，應依刑法第53條、第51條第5 款及第50條第
    2 項，定其應執行之刑，爰依刑事訴訟法第477 條第1 項聲
    請定其應執行刑等語。
二、按受刑人請求檢察官就得易科罰金之罪與不得易科罰金之罪
    聲請定應執行刑者，依第51條規定之；又數罪併罰，分別宣
    告其罪之刑，如宣告多數有期徒刑者，於各刑中之最長期以
    上，各刑合併之刑期以下，定其刑期，但不得逾30年；數罪
    併罰，有二裁判以上者，依第51條之規定，定其應執行之刑
    ，刑法第50條第1 項但書、第2 項、第51條第5 款、第53條
    分別定有明文。次按依刑法第53條應依刑法第51條第5 款之
    規定，定其應執行之刑者，由該案犯罪事實最後判決之法院
    之檢察官，聲請該法院裁定之，刑事訴訟法第477 條第1 項
    亦定有明文；而該條所謂該案犯罪事實最後判決之法院，係
    指最後審理事實諭知罪刑之法院而言（最高法院93年度台非
    字第160 號判決意旨參照）。另按檢察官聲請定執行刑之二
    裁判所宣告之數罪，均在裁判確定前所犯者，即符合聲請定
    執行刑之要件；而所謂「裁判確定前」，應以各罪中最先裁
    判確定案件之確定時為準，換言之，必須其他各罪之犯罪行
    為時，均在最先一罪判決確定前始符合數罪併罰之條件。只
    要所犯各罪均符合最先一罪裁判確定前所犯，即應由執行檢
    察官聲請犯罪事實最後判決之法院定其各罪之應執行刑（司
    法院大法官釋字第98號及司法院28年9 月13日院字第1914號
    解釋參照）。
三、次按法律上屬於自由裁量之事項，有其外部性界限及內部性
    界限，並非概無拘束，依據法律之具體規定，法院應在其範
    圍選擇為適當之裁判者，為外部性界限；而法院為裁判時，
    應考量法律之目的，及法律秩序之理念所在者，為內部性界
    限，法院為裁判時，二者均不得有所踰越。在數罪併罰，有
    二裁判以上，定其應執行之刑時，固屬於法院自由裁量之事
    項，然仍應受前揭外部性界限及內部性界限之拘束（最高法
    院80年度臺非字第473 號判例、93年度臺非字第192 號裁判
    要旨參照）。復按數罪併罰之案件，其各罪判決均係宣告刑
    ，並非執行刑，縱令各案中一部分犯罪之宣告刑在形式上已
    經執行，仍應依法聲請犯罪事實最後判決之法院裁定，然後
    再依所裁定之執行刑，換發指揮書併合執行，其前已執行之
    有期徒刑部分，僅應予扣除而不能認為已執行完畢，在所裁
    定之執行刑尚未執行完畢前，各案之宣告刑不發生執行完畢
    之問題（最高法院90年度台非字第340 號、95年度台非字第
    320 號判決意旨參照），再按一裁判宣告數罪之刑，雖曾經
    定其執行刑，但如再與其他裁判宣告同種之刑定其執行刑時
    ，前定之執行刑當然失效，仍應以其各罪宣告之刑為基礎，
    定其執行刑。又行為人所犯為數罪併罰，其中一罪雖得易科
    罰金，但因與不得易科之他罪合併處罰之結果，於定執行刑
    時，祇須將各罪之刑合併裁量，不得易科罰金合併執行，原
    可易科部分所處之刑，自亦無庸為易科折算標準之記載，此
    亦有司法院大法官釋字第144 號、第679 號解釋意旨可參。
四、查本件受刑人所犯如附表所示各罪，經本院判處如附表所示
    之刑並確定在案，有各該案件之判決書及臺灣高等法院被告
    前案紀錄表在卷可按。又上揭各罪雖有易科罰金之罪與不得
    易科罰金之罪，依刑法第50條第1 項但書之規定，本不得併
    合處罰，但本件受刑人已依同法條第2 項規定，請求檢察官
    聲請定應執行刑，有臺灣桃園地方檢察署依102 年1 月23日
    修正之刑法第50條調查受刑人是否聲請定應執行刑調查表在
    卷可稽，本件自仍有刑法第51條數罪併罰規定之適用。茲聲
    請人向犯罪事實最後判決之法院即本院聲請定應執行之刑，
    經審核認為正當，應予准許。就附表編號2至3 所示之罪，
    雖經本院109 年度桃簡字第714號判決定應執行刑為有期徒
    刑7 月確定，惟揆諸上開說明，前所定之應執行刑即當然失
    效，自可更定如附表所示全部之罪之應執行刑，且不得逾越
    刑法第51條第5 款所定法律之外部界限，即不得重於附表所
    示全部之罪之總和，亦應受內部界限之拘束，即不得重於附
    表編號1 所示之罪及附表編號2至3 所定應執行刑之總和。
    本院審酌受刑人如附表所示各刑之外部限制、各罪之法律目
    的、受刑人違反之嚴重性及貫徹刑法量刑公平正義理念之內
    部限制等情，定如主文所示之應執行刑。至受刑人所犯附表
    編號2 至3 所示之罪雖經定執行刑後，業已執行完畢，惟依
    前揭說明，仍應先定其應執行刑，再於執行時扣除已執行之
    部分，不致於影響受刑人權益。又受刑人原所犯得易科罰金
    之罪，因與附表編號1不得易科罰金之罪合併處罰之結果，
    參諸上揭司法院大法官會議解釋之意旨，本案定應執行刑部
    分，依法亦不得易科罰金，是自毋庸為易科折算標準之記載
    。
五、另按定應執行刑，不僅攸關國家刑罰權之行使，於受刑人之
    權益亦有重大影響，除顯無必要或有急迫情形外，法院於裁
    定前，允宜予受刑人以言詞、書面或其他適當方式陳述意見
    之機會，程序保障更加周全等情，此有最高法院刑事大法庭
    110 年度台抗大字第489 號裁定意旨可供參照。查本件定應
    執行之刑乃「最速件」處理案件，為免影響受刑人權益，故
    認本件有急迫情形；又本案各罪之犯罪情節尚非複雜，顯無
    必要再命受刑人以言詞、書面或其他適當方式陳述意見，末
    予敘明。
六、依刑事訴訟法第477條第1項，刑法第50條第1項但書第1款、
    第2項、第51條第5款、第53條，裁定如主文。
中　　華　　民　　國　　111 　年　　2 　　月　　20　　日
            刑事第九庭    法　官　謝承益
以上正本證明與原本無異。
如不服本裁定，應於裁定送達後5 日內向本院提出抗告狀。
　　　　　　　　　　　　　書記官　莊佳蓁         
中　　華　　民　　國　　111 　年　　2 　　月　　23　　日